【裁判字號】    94,訴,525
【裁判日期】    951117
【裁判案由】    違反期貨交易法
【裁判全文】
臺灣臺南地方法院刑事判決               94年度訴字第525號
公  訴  人  臺灣臺南地方法院檢察署檢察官
被      告  丁○○
選任辯護人  李合法律師
            趙培皓律師
上列被告因違反期貨交易法案件，經檢察官提起公訴（94年度偵
字第699號），本院判決如下：
    主  文
丁○○共同未經許可，擅自經營期貨顧問事業，處有期徒刑貳年
。宥森公司員工守則貳張、員工考勤表壹份、佣金計算方法壹張
、客戶身分證影本拾伍張、提款授權書壹張、切結書空白表壹份
、應徵廣告壹份、渣估單柒張、請款單參張、Ｓ指令紀錄壹冊、
交易對帳單壹冊、信用利潤同意單壹份、提款守則同意書壹張、
模擬單損益表壹份、交易驗證報告（一至七月份）壹份、交易驗
證報告（八至九月份）壹份、霸才系統請款單壹張、現金簿壹冊
、進組名單壹份、個人履歷資料壹份、對鎖補金單空白表壹份、
電腦主機參台、鍵盤貳個、滑鼠貳個、螢幕拾台均沒收。
    事  實
一、丁○○前因在嘉義市○○路七六二號三樓之二「宏承國際資
    訊有限公司」及臺南市○○路○段一五九號十三樓之二「宥
    森貿易有限公司」（下稱宥森公司）違反經營期貨經理事業
    ，為法務部調查局嘉義市調查站於民國（下同）九十三年四
    月六日上午十時五十分許搜索查獲，經移送臺灣嘉義地方法
    院檢察署檢察官聲請簡易判決處刑後，為臺灣嘉義地方法院
    於九十三年九月二十一日以九十三年度嘉金簡字第七號簡易
    判決判處有期徒刑一年十月，緩刑五年確定。詎丁○○明知
    前揭「宥森公司」未經財政部證券暨期貨管理委員會許可經
    營期貨經理事業並發給許可證照，竟自上開判決確定後仍繼
    續對外營業，未經許可，另自九十四年九月二十五日起至同
    年十月十二日止，經營「外幣保證金交易」之期貨顧問業務
    ，其經營方式係以宥森公司名義刊登廣告，未經許可，共同
    基於經營期貨顧問事業之犯意聯絡，推由主任甲○○、組長
    庚○○、丙○○、癸○○及「小婷」等公司幹部為行為之分
    擔，連續招攬客戶後經施以短期訓練，使之熟稔投資技巧後
    ，再由客戶先行匯款最低一千美元之保證金至合作之澳門期
    貨交易商「華基利商業投資國際集團有限公司」（下稱華基
    利公司）指定之香港上海匯豐銀行帳戶內。嗣於匯款完成後
    ，公司即指導客戶填寫客戶協議書、信用利潤申請書、提款
    守則同意書、現匯擔保金（訂金）交易規則、產品介紹暨交
    易細則等文件，再將之寄交華基利公司以完成簽約程序，並
    取得交易帳號，而成為公司之正式客戶，以從事期貨顧問業
    務。此後，客戶可由公司提供之場所及電腦終端機觀看或查
    詢外幣即時行情，並自行以該行提供之國際電話號碼下單至
    華基利公司買賣英鎊、歐元、日元及瑞士法郎等四種外幣。
    交易後之數日，華基利公司則將交易日結單傳真予二公司，
    由公司轉交客戶確認無訛後，即完成交易，盈虧則俟平倉後
    結算差價，而華基利公司則於客戶每口交易中扣取八十美元
    之手續費，再依上開二公司仲介客戶每月成交口數之多寡，
    每口給付三十五至四十美元不等之佣金。嗣於九十三年十月
    十二日為法務部調查局臺南市調查站持搜索票搜索查獲，並
    扣得丁○○所有供犯罪所用之宥森公司員工守則二張、佣金
    計算方法一張、客戶身分證影本十五張、提款授權書一張、
    切結書空白表一份、應徵廣告一份、渣估單七張、請款單三
    張、Ｓ指令紀錄一冊、交易對帳單一冊、信用利潤同意單一
    份、提款守則同意書一張、模擬單損益表一份、交易驗證報
    告（一至七月份）、交易驗證單二份（八至九月份）、霸才
    系統請款單一張、現金簿一冊、進組名單一份、個人履歷資
    料一份、對鎖補金單空白表一份、電腦主機三台、鍵盤二個
    、滑鼠二個、螢幕十台及陳香茹作業資料及筆記資料各一本
    。
二、案經法務部調查局臺南市調查站移送臺灣臺南地方法院檢察
    署檢察官偵查起訴。
    理  由
壹、程序事項：
    按被告以外之人於審判外之言詞或書面陳述，除法律有規定
    者外，不得作為證據，刑事訴訟法第一百五十九條固定有明
    文。惟被告以外之人於審判外之陳述，雖不符同法第一百五
    十九條之一至之四之規定，而經當事人於審判程序同意作為
    證據，法院審酌該言詞陳述或書面陳述作成時之情況，認為
    適當者，亦得為證據。經查：宥森公司變更登記表、臺南市
    政府營利事業登記證、證人甲○○九十四年七月二十二日於
    法務部調查局臺南市調查站之供述筆錄、證人江凱立九十四
    年七月二十二日於法務部調查局臺南市調查站之供述筆錄、
    臺南市政府九十三年二月十六日南市建商字第○九三○○一
    二○四七○號函、行政院金融監督管理委員會九十四年三月
    二十九日金管證七字第○九四○一一○四○一號函與第○九
    四○一○八一六○號函、九十四年八月八日金管證七字第○
    九四○一三二九九九號函、九十四年六月八日金管證七字第
    ○九四○一二三九○號函、財政部證券暨期貨管理委員會九
    十三年二月二十三日台財證七字第○九三○一○五三六九號
    函、證人辛○○於法務部調查局臺南市調查站、臺灣臺南地
    方法院檢察署偵查及合作金庫銀行匯出匯款申請書，業據被
    告同意作為證據，而本院審酌上開證據於陳述作成時之情況
    ，核無違法取證及證明力明顯過低之瑕疵，亦認為以之作為
    證據為適當，故依諸上開規定，上開審判外之言詞及書面陳
    述，得為證據。
貳、實體事項：
一、訊據被告丁○○固坦承其係宥森公司之登記負責人等語，惟
    辯稱：其僅係名義上之負責人，並未實際經營宥森公司「外
    幣保證金」之期貨顧問業務，係由公司幹部甲○○、庚○○
    等人實際從事決策、經營權，公司幹部並非對於被告負責，
    被告未曾進入公司，亦甚少與公司聯絡，並不知悉宥森公司
    之營業狀況云云。經查：
（一）、被告於警詢中自承：「於九十三年一月間在臺南市○○
        路○段一五九號十三樓之二開設宥森公司時，係實際負
        責人，由其任董事長兼總經理，下設主設甲○○、組長
        庚○○、丙○○負責整理公司員工資料，公司尚有幹部
        癸○○及綽號「小婷」等人，我及主任甲○○、組長庚○○、丙○○、癸○○及「小婷」等公司幹部均有負責
        指導公司新進人員抄寫及操作外匯保證金交易業務」等
        語（見法務部調查局臺南市調站卷第三頁），其於偵查
        中並坦承：「（是否為宥森貿易有限公司負責人？）是
        的，實際及名義負責人都是我」，「你所說的公司組織
        ，你是公司董事長兼總經理下設主任甲○○、組長庚○○、丙○○負責整理公司員工資料，公司幹部還有癸○○及『小婷』是否實在？）都是實在，我要求員工教導
        新進人員操作外匯」等語明確（見臺灣臺南地方法院檢
        察署九十四年度偵字第六九九號偵查卷第四十一頁），
        並經證人丙○○於偵查中證稱：「（宥森公司實際負責
        人是誰？）是丁○○」等語無訛（見同卷第四十四頁）
        ，經核與證人甲○○證稱：「宥森公司實際負責人為丁○○」，「我負責公司內部各項總務事項辦理及接受公
        司負責人丁○○交辦事項」等語相符（見法務調查局臺
        南市調查站卷第九頁至第十頁），亦與證人庚○○所證
        稱：「宥森公司實際負責人是丁○○，營業項目為日圓
        、歐元、英鎊及瑞郎等匯率之金融商品資料處理」等語
        （見同卷第十五頁），準此以觀，被告自始即係宥森公
        司之實際負責人，甚為顯明。
（二）、證人甲○○於本院審理時具結證稱：「（上班時間，公
        司是否也有正常營業？）對」，「（九十三年十月十二
        日之前，公司是否仍有持續招募客戶，投資華基利公司
        外匯業務？）我在的時候，都還有」，「（你們公司有
        哪些員工？）基本上都是流動。固定的有我、證人庚○○、江凱立、怡臻、雅岑」，「（你們公司員工流動性
        大，是否都有持續招募新員工？）對。到我離職時，還
        在招募」，「（招募方式是如何？）刊登報紙」，「（
        刊登報紙這件事情何人負責？）人事部的人」，「（人
        事部的人有哪些？）三個女生，一個叫AMILY、SANDY、
        玉華」，「（這三人，是依據何人指示刊登報紙？）是
        老闆丁○○」「（何人負責新進人員之應徵？）人事部
        的人」，「（何人決定錄取？）人事部的人」，「他們
        必須跟老闆報告，我們只知道隔天有人進來」等語（見
        本院卷第一二三頁至第一二五頁），足證宥森公司人事
        部招募新進員工時，係由人事部之職員依被告丁○○之
        指示刊登報紙，經錄用新員工後，並由人事部之職員向
        被告丁○○報告有新員工進入公司，故徵諸證人甲○○
        上開所言，被告在宥森公司內顯然亦掌握該公司之人事
        權，此觀諸上開新進員工經錄用後，人事部職員必須再
        向被告報告乙節，即可明瞭。
（三）、證人甲○○另證稱：「（何人負責指導新進人員？）我
        、江凱立、證人庚○○及一些作比較久的人去教，教導
        作外匯的相關知識」，「（何人指示你負責指導新進人
        員投資外匯的事情？）丁○○」，「（丁○○如何指示
        ？）有人進來的話，就我們一人教一人」，「（丁○○
        平時是否會到公司關心？）有到公司關心，沒有固定，
        但不常來，有問題就電話聯絡」，「因為丁○○到公司
        都不會大廳裡面去，客戶都是到接待室，丁○○來會叫
        我們進去」，「（他如何叫你們進去？）總機按內線」
        ，「（宥森公司實際負責人是誰？）我是直接跟丁○○
        接觸」，「丁○○是直接叫我們打電話找華基利公司的
        職員，丁○○是管客戶及人事」等語明確（見本院卷第
        一二五頁至第一二六頁），足證證人甲○○、江凱立、
        庚○○及資歷較長之員工，係依被告之指示，負責指導
        新進人員投資外匯，被告固未常至公司內，惟證人甲○○有問題時，即可撥打被告之電話加以聯絡，且證人亦
        證稱係直接與被告接觸等情，凡此諸節，均足證被告並
        非僅係名義上之負責人，證人甲○○不僅直接與被告接
        觸，並接受被告之指示教導新進人員，益證被告對於宥
        森公司經營期貨顧問事業及招攬員工、對員工之指示，
        顯然有實際上之支配管領力而有人事權及客戶管理權存
        在，並非僅單純之掛名負責人，至為灼然。而證人庚○○亦證稱：「（何人指示你去指導新人瞭解工作內容、
        外幣之事情？）老闆也有」，「（老闆何人？）丁○○
        」，「（指示你工作的人有很多，其中包括丁○○？）
        對」，「（丁○○如何下達指令？）就是來公司，叫我
        們該怎麼做」等語（見本院卷第一四一頁），因此，依
        證人庚○○之證詞詳加審酌，經核與證人甲○○所證述
        之詞大致相符，足見被告在宥森公司內亦有指示員工工
        作之內容，包括操作外幣之部分，益可見被告並非僅係
        名義上之負責人，而是實際上可下達指示之實際負責人
        ，至為灼然。
（四）、而宥森公司所登記營業項目不包括「外幣保證金」之期
        貨顧問業務，有臺南市政府九十三年二月十六日南市建
        商字第○九三○○一二○四七○號函足佐，該公司亦未
        取得財政部證券暨期貨管理委員會核准經營期貨交易業
        務，亦有九十四年八月八日金管證七字第○九四○一三
        二九九九號函可參，而本案之宥森公司係提供場所設備
        及相關外匯資訊或建議分析意見，供客戶自行下單交易
        ，向客戶收取佣金或手續費，且宥森公司係以公司名義
        刊登廣告，招攬不特定人為客戶，施以短期訓練後，指
        導客戶與華基利商業投資國際集團有限公司簽約後，自
        行下單至華利基公司買賣英磅、歐元、日元及瑞士法郎
        等外幣，宥森公司並依仲介客戶每口成交口數多寡賺取
        每口三十五元至四十元不等之佣金等節，被告對此均不
        爭執（見本院卷第六十七頁及第一一九頁），而上情復
        據證人甲○○、庚○○、丙○○、癸○○、戊○○、己○○、乙○○、壬○○證述明確（見法務部調查局臺南
        市調查站卷（下稱警卷）第八頁至第十三頁及本院審（
        二）卷第一二二頁至第一三四頁；警卷第十四頁至第二
        二頁、偵查卷第四十二頁至第四十三頁及本院審（二）
        卷第一三六頁至第一四七頁；警卷第二十三頁至第二十
        七頁、偵查卷第四十三頁、第七十三頁至第七十五頁；
        偵查卷第七十三頁至第七十五頁、本院審（二）卷第二
        十七頁至第四十二頁；警卷第四十頁至第四十二頁、偵
        查卷第五十五頁至第五十六頁、本院審（二）卷第四十
        四頁至第五十二頁；警卷第五十八頁至第六十三頁、偵
        查卷第五十六頁、警卷第四十八頁至第五十三頁；警卷
        第二十七頁至第三十二頁），準此以觀，被告既為宥森
        公司之實際負責人，其未經許可，擅自經營期貨顧問事
        業，復有行政院金融監督管理委員會九十四年三月二十
        九日金管證七字第○九四○一一○四○一號函、第○九
        四○一○八一六○號函及財政部證券暨期貨管理委員會
        九十三年二月二十三日台財證七字第○九三○一○五三
        九六號函附卷可稽，足證該公司於九十三年十月十二日
        為法務部調查局臺南市調查站搜索止，確有繼續經營「
        外幣保證金」期貨顧問業務，亦可證宥森公司經營「外
        幣保證金」期貨顧問業務，甚為顯明。
（五）、末查：被告前因在嘉義市○○路七六二號三樓之二「宏
        承國際資訊有限公司」及臺南市○○路○段一五九號十
        三樓之二「宥森貿易有限公司」（下稱宥森公司）違反
        經營期貨期經理事業，經移送臺灣嘉義地方法院檢察署
        檢察官聲請簡易判決處刑後，為臺灣嘉義地方法院於九
        十三年九月二十一日以九十三年度嘉金簡字第七號簡易
        判決判處有期徒刑一年十月，緩刑五年確定，有臺灣高
        等法院被告前案紀錄表一紙附卷足稽，嗣經本院核對臺
        灣臺南地方法院檢察署九十三年度保管字第三六四八號
        扣押物品清單（除編號二三至二八所示之物品，未予以
        調取外，其餘調取之物品所載名稱與扣押物品清單所載
        相符），其中編號「三」員工考勤表（即打卡鐘），依
        該資料顯示，考勤表所載年月為九十三年九月及十月，
        其中十月至十月十二日止；編號「七」陳香茹作業資料
        ，依模擬單損益表記載，日期為十月一日起至同月十一
        日止；編號「九」應徵廣告，刊登月份為九十三年九月
        ，最後刊登日期為九月二十九日；編號「十一」之請款
        單，所載請款日期為九十三年十月八日，請款人分為壬○○、丙○○；而編號「十六」之模擬單損益表，所載
        日期分別為九月、十月不等（其中涂棨彬為十月四日止
        、柯俊毅為十月四日止、康統一為十月四日止）；編號
        「十七之一」交易驗證報告，所載交易策略至九月三十
        日；編號「十七之一」交易驗證報告，所載交易策略至
        九月三十日；編號「二十」公司員工進組名單，所載最
        後「進組」日期為九十三年九月三十日等情，復經本院
        於九十五年十一月三日當庭勘驗無訛（見本院卷第二○
        二頁），參酌證人甲○○於本院審理時具結證稱：「（
        上班時間，公司是否也有正常營業？）對」，「（九十
        三年十月十二日之前，公司是否仍有持續招募客戶，投
        資華基利公司外匯業務？）我在的時候，都還有」，「
        （你們公司有哪些員工？）基本上都是流動。固定的有
        我、證人庚○○、江凱立、怡臻、雅岑」等語（見本院
        卷第一二三頁至第一二四頁），足證被告本次經營設資
        顧問之期間，係自九十三年九月二十四日判決確定後之
        同年月二十五日起至九十三年十月十二日止，應無疑義
        。
（六）、綜上各情相互酌參，被告既擔任宥森公司之負責人，且
        係從事為境外華基利公司招攬不特定人（即前來上開公
        司應徵之人）成為華基利公司及富金登公司之客戶，並
        協助已成為華基利公司客戶多人開戶、下單操作及定時
        獲取進行期貨交易所需之相關資訊及分析建議，使成為
        華基利公司戶之人因而得在境外進行外匯保證金買賣之
        期貨交易，被告既為實際負責人，則其擔任負責人之職
        務範圍內又為違反期貨交易行為，主觀上實難諉為不知
        之理，況徵諸被告前因在嘉義市○○路七六二號三樓之
        二「宏承國際資訊有限公司」及臺南市○○路○段一五
        九號十三樓之二宥森公司違反經營期貨經理事業，為法
        務部調查局嘉義市調查站於九十三年四月六日上午十時
        五十許搜索查獲，經移送臺灣嘉義地方法院檢察署檢察
        官聲請簡易判決處刑後，為臺灣嘉義地方法院於九十三
        年九月二十一日以九十三年度嘉金簡字第七號簡易判決
        判處有期徒刑一年十月，緩刑五年確定，其於判決確定
        後之九十三年九月二十五日起至同年十月十二日再從事
        本案之期貨顧問行為並擔任負責人，對於未經許可而從
        事期貨顧問事業顯係違法等情，當知之甚稔，故被告辯
        稱其不知情，僅係名義上之負責人云云，顯然為臨訟飾
        卸之詞，不足採信。本件事證明確，被告違反期貨交易
        法之犯行，洵堪認定，應依法論科。
二、按期貨交易法就何謂「期貨經理事業」、「期貨顧問事業」
    、「其他期貨服務事業」，雖無定義，惟依期貨交易法第八
    十七條相關規定，所謂之「期貨經理事業」，應指接受特定
    人委託代特定人全權操作期貨交易，或得向非特定人募集資
    金，從事期貨交易。而所謂之「期貨顧問事業」，因期貨交
    易法並無有關規定，若從其立法理由觀之，其業務範圍應包
    括對期貨交易提供相關資訊、研究意見、發行有關交易之出
    版品、舉辦相關講習等諮詢及接受客戶特別授權或概括授權
    ，代理客戶從事期貨交易或經營管理客戶之期貨交易均屬之
    。而期貨顧問事業設置標準第二條第一項、期貨顧問事業管
    理規則第二條第一項則明定此所謂之期貨顧問事業，係指為
    獲取（直接或間接）報酬，經營或提供（非必定親自製作）
    期貨交易之分析、判斷意見者，其實際提供之服務包括接受
    委任、對期貨交易有關事項提供研究分析意見或建議、發行
    有關期貨交易之出版品、舉辦有關期貨交易之講習等內容等
    ，行政院金監督管理委員會九十四年六月八日金管證七字第
    ○九四○一二三九○號函亦同此見解。因此，被告未經財政
    部證券暨期貨管理委員會許可擅自經營期貨顧問事業，即違
    反該條項之規定，而有同法第一百十二條第五款之適用。故
    參諸本件被告所任職之宥森公司，其經營方式係以提供相關
    外匯買賣電腦、相關資訊及電話等，而由客戶直接或協力客
    戶下單，從事外幣保證金交易，被告等除交付公司所提供幣
    值走勢及交易等投資資訊予客戶參考外，另負責招募投資人
    、教授期貨交易知識，並指示其將資金匯入香港指定帳戶，
    並代表與投資人簽署前開協議書後送回公司認證，事後再將
    每週交易對帳單轉交予各該投資人，為香港華基利公司或富
    金登公司等交易商陸續吸收資金甚鉅，足見其等與所任職之
    公司，所營業務確屬「期貨顧問事業」，應無疑義。
三、核被告丁○○所為，係違反期貨交易法第八十二條第一項規
    定，而犯期貨交易法第一百十二條第五款之未經許可，擅自
    經營擅自經營期貨顧問罪。按被告行為後，刑法部分條文業
    於九十四年一月七日經立法院三讀修正，而經總統於九十四
    年二月二日公布並於九十五年七月一日施行，而新修正之刑
    法第二條第一項規定：「行為後法律有變更者，適用行為時
    之法律。但行為後之法律有利於行為人者，適用最有利於行
    為人之法律。」，而該法係規範行為後法律變更所生新舊法
    律比較之準據法，合先敘明。次按被告行為後，本次法律變
    更，比較時應就罪刑有關之共犯、未遂犯、想像競合犯、牽
    連犯、連續犯、結合犯，以及累犯加重、自首減輕暨其他法
    定加減原因（如身分加減）與加減例等一切情形，綜其全部
    罪刑之結果而為比較（最高法院九十五年五月二十三日九十
    五年度第八次刑庭會議決議參照）。經查：
（一）、被告擔任上述公司之負責人，並推由其他員工擔任要職
        ，負責教育、招募以應徵之名進入公司之潛在客戶進行
        期貨交易投資，被告自有共同經營期貨顧問事業行為之
        分擔實施，且與其他共同經營之職員間有犯意聯絡，亦
        可認定，均為共同正犯。被告行為時修正施行前刑法第
        二十八條乃規定：「二人以上共同實施犯罪之行為者，
        皆為正犯」，而修正施行後同條文僅將「實施」修正為
        「實行」，考之修正條文立法理由說明，其主要目的係
        在排除僅參與犯罪之「陰謀」或「預備」階段者成立共
        同正犯之可能，就此而言，修正施行後刑法第二十八條
        之規定已較修正前之規定限縮共同正犯成立之範圍，修
        正後之規定顯然較有利於正犯，因此，依刑法第二條第
        一項前段之規定，應適用修正後刑法第二十八之規定。
（二）、被告多次經營期貨顧問事業及其他期貨服務事業之犯行
        ，時間緊接、所犯係犯罪構成要件相同之罪名，顯係基
        於概括之犯意反覆為之，為連續犯，應依刑法第五十六
        條論以一罪並加重其刑。按被告行為時，刑法第五十六
        條規定「連續數行為而犯同一之罪名者，以一罪論。但
        得加重其刑至二分之一。」，被告行為後之刑法業已刪
        除連續犯之規定，此雖非犯罪構成要件或刑度之變更，
        但因多次犯行是否可依連續犯論以一罪或數罪併罰，顯
        已影響行為人刑罰之法律效果，自屬法律有變更，應依
        修正施行後刑法第二條第一項規定比較新、舊法。而本
        案依照新法刪除連續犯之規定，必須就被告多次犯行分
        論併罰，顯然不若舊法得依連續犯之規定論以一罪較為
        有利，因此，仍應適用修正施行前刑法第五十六條連續
        犯之規定較為有利。
（三）、又新修正刑法第五十七條關於科刑時應審酌之事項，其
        中修正後刑法第五十七條第七款「犯罪行為人與被害人
        之關係」，係將修正前同法第八款「犯人與被害人『平
        日』之關係」之「平日」一語刪除，擴大犯罪行為人與
        被害人在犯罪行為上之關係，亦屬科刑時應予考慮之標
        準。修正後同法第八款並增列「犯罪行為人違反義務之
        程度」，此均屬法院就刑之裁量審認標準之明文化，非
        屬法律之變更（見最高法院九十五年五月二十三日第八
        次刑庭會議決議亦同此意旨），自無新修正之刑法第二
        條第一項規定之適用。爰審酌被告前因在嘉義市○○路
        七六二號三樓之二「宏承國際資訊有限公司」及臺南市
        ○○路○段一五九號十三樓之二「宥森貿易有限公司」
        （下稱宥森公司）違反經營期貨期經理事業，為法務部
        調查局嘉義市調查站於民國九十三年四月六日上午十時
        五十許搜索查獲，經移送臺灣嘉義地方法院檢察署檢察
        官聲請簡易判決處刑後，為臺灣嘉義地方法院於九十三
        年九月二十一日以九十三年度嘉金簡字第七號簡易判決
        判處有期徒刑一年十月，緩刑五年確定，猶不知悔改，
        仍重操舊業，其犯罪動機、目的係為賺取不法利益、手
        段及對於被害人之財產侵害頗重、其生活狀況、智識程
        度及其犯行，對國家金融交易秩序所生之危害程度非輕
        ，其非依法設立而提供期貨顧問事業，將導致被害人等
        無法在法律規範、保障之情形下，進行期貨交易投資，
        而造成損失慘重之結果，又徵諸其犯罪後矢口否認犯行
        ，並無悔意，且一再猶言矯飾、推託，態度欠佳，毫無
        法治觀念等一切情狀，量處如主文所示之刑，以資儆懲
        。
（四）、末查：宥森公司員工守則二張、員工考勤表一份、佣金
        計算方法一張、客戶身分證影本十五張、提款授權書一
        張、切結書空白表一份、應徵廣告一份、渣估單七張、
        請款單三張、Ｓ指令紀錄一冊、交易對帳單一冊、信用
        利潤同意單一份、提款守則同意書一張、模擬單損益表
        一份、交易驗證報告（一至七月份）、交易驗證單二份
        （八至九月份）、霸才系統請款單一張、現金簿一冊、
        個人履歷資料一份、進組名單一份、對鎖補金單空白表
        一份、電腦主機三台、鍵盤二個、滑鼠二個、螢幕十台
        ，為被告所有供犯本案所用之物，有扣押物品清單三紙
        附卷可考（見臺灣臺南地方法院檢察署九十四年度偵字
        第六九九號偵查卷第六頁至第八頁），爰均依刑法第三
        十八條第一項第二款之規定宣告沒收。另參照最高法院
        八十七年度臺上字第二五六九號判決揭諸之意旨：「沒
        收為從刑之一種，具有刑罰及保安處分
        之性質，且與主刑有其從屬關係，如行為後，法律有所
        變更，但主刑之法定最高度及最低度刑，與修正前之舊
        法完全相同，或僅沒收之從刑規定有所更易，主刑並未
        修正時，則沒收部分，故不生比較問題，應適用修正後
        之法律」，應依施行後之規定宣告沒收。經查：分則編
        有關「犯人」用語者，計有十一條，此次總則編既將「
        犯人」修正為「犯罪行為人」，而兩者涵義既屬相同，
        故分則編用語宜配合統一修正，乃將第三十八條第三項
        「犯人」修正為「犯罪行為人」，仍屬從刑之規定有所
        更易，惟因主刑並未修正，爰依修正後刑法第三十八條
        第一項第二款之規定宣告沒收。至於扣案之陳香茹作業
        資料及筆記資料各一本，為陳香茹所有而非被告之物，
        爰不另行宣告沒收，附此敘明。
據上論斷，應依刑事訴訟法第二百九十九條第一項前段，期貨交
易法第一百十二條第五款，刑法第十一條前段、廢止前刑法第五
十六條、刑法第三十八條第一項第二款，判決如主文。
本案經檢察官子○○到庭執行職務。
中    華    民    國    95    年    11    月    17    日
                  刑事第十一庭  審判長法  官  張維君
                                      法  官  陳威龍
                                      法  官  黃翰義
以上正本證明與原本無異。
如不服本判決，應於判決送達後10日內，向本院提出上訴狀。
                                      書記官  沈建杉
中    華    民    國    95    年    11    月    22    日
附錄本案論罪科刑法條全文：
期貨交易法第112條
有下列情事之一者，處 7 年以下有期徒刑，得併科新臺幣 3 百
萬元以下罰金：
一未經許可，擅自經營期貨交易所或期貨交易所業務者。
二未經許可，擅自經營期貨結算機構者。
三違反第 56 條第 1 項之規定者。
四未經許可，擅自經營槓桿交易商者。
五未經許可，擅自經營期貨信託事業、期貨經理事業、期貨顧問
  事業或其他期貨服務事業者。
六期貨信託事業違反第84條第1項規定募集期貨信託基金者。
七  違反第 106 條、第 107 條或第 108 條第 1 項之規定者。


司法院資訊處製作；財團法人民間司法改革基金會備份。
